臺北高等行政法院判決
　　　　　　　　　　　　　　　　　　 94年度訴字第622號
　　　　　　　　　　　　　　　.
原　　　告　鈞易開發有限公司
代　表　人　甲○○（董事）
訴訟代理人　徐士斌律師
被　　　告　財政部臺北關稅局
代　表　人　詹昭鐶（局長）
訴訟代理人　丙○○
　　　　　　乙○○
上列當事人間因虛報進口貨物產地事件，原告不服財政部中華民
國93年12月24日台財訴字第09300472800號訴願決定， 提起行政
訴訟。本院判決如下：
    主  文
原告之訴駁回。
訴訟費用由原告負擔。
    事  實
壹、事實概要：
    緣原告於民國（以下同）92年3月至5月間委由杰登企業有限
    公司向被告報運進口各式SWEATER成衣等共4批（報單號碼：
    第CA/92/395/00337、00434、00462及00522號），原申報產
    地為香港，經被告依行為時（以下同） 關稅法第14條第1項
    之規定，按原告應申報之事項，先行徵稅驗放，事後再加審
    查。嗣被告函請中華航空公司提供系案貨物之提單等資料（
    NO：000-00000000、00000000、00000000、0000000號等4份
    主提單影本及主併艙單）並加以審查，發現系爭貨物係由上
    海裝載起運，乃就原告實施事後稽核，因原告未能就系爭貨
    物產地為香港乙節舉證說明。被告根據既有事證，認定系爭
    貨物為大陸產製，且核屬未經經濟部開放准許進口之管制物
    品，遂認原告涉有虛報進口貨物產地，逃避管制之行為，爰
    依行為時（以下同）海關緝私條例第37條第 3項轉據第36條
    第1項之規定， 處原告上開4批貨物貨價2倍之罰鍰共計新臺
    幣（以下同）1,425,704元。 原告不服，申請復查，未獲變
    更，提起訴願，遭駁回後，遂向本院提起行政訴訟。
貳、兩造聲明：
一、原告聲明：求為判決訴願決定及原處分均撤銷。
二、被告聲明：求為判決駁回原告之訴。
、兩造爭點：
    被告認定系爭貨物產地為大陸，有無違誤？原告就虛報進口
    貨物產地是否並無故意過失？
一、原告陳述：
(一)、有關廠商報運進口成衣之產地標示，係依經濟部國貿局91年
    3月28日貿1字第0910100548-0號公告之「進口特定紡織品之
    產地標示規定」辦理，按「進口均應於貨品本身標示正確產
    地，未依規定標示者，不准通關進口」、「產地標示之方式
    應具顯著性與牢固性。前項所稱顯著性，指貨品本身以車縫
    或蓋印方式標示原產地，其標示位置，顯而易見，或符合國
    際慣例、特定貨品之習慣標示者。第 1項所稱牢固性，指貨
    品本身之原產地，包括於貨品本身以車縫布標或於貨品本身
    或其車縫之洗標或商標處加蓋產地標，具不易減損，且在合
    理可預期之情況下，歷經運銷程序，消費者仍能輕易辨識其
    產地者」、「進口貨品經海關查核確認原產地後，其未依本
    規定標示產地或產地標示不符本規定者，進口人得檢具補標
    計劃承諾書向貿易局申請准予專業補標產地後進口。進口人
    如非自行補標產地者，並應檢附補標廠商出具之同意補標書
    」，為「進口特定紡織品之產地標示規定」第2點、第3點及
    第8點所明定。 海關查緝或驗貨單位一向遵循上述「顯著性
    與牢固性」原則，對進口紡織品於貨品本身標示正確產地及
    標示之方式具「顯著性與牢固性者」，均承認其所標示之產
    地，予以通關放行。今原告對於系爭之相同進口貨物達20多
    筆，產地均經被告認定為香港，且經被告之驗貨員放行在案
    ，足證系爭貨物符合「進口特定紡織品之產地標示規定」之
    規定，被告之稽核組於未經查證下， 將原告4筆已放行之報
    單以虛報產地，逃避管制論處，致原告同一批貨物，被告有
    查驗者，所認定之產地為香港，而未查驗、已放行者竟事後
    認定產地為大陸，顯已違法。
(二)、原告分別於92年1月20日、1月27日、1月30日及3月15日向訴
    外人Top Union International Co., Ltd.(設AIA Building
    ,16th FL, Istubbs Road, Hong Kong)下訂單，訂單均記載
    買賣條件為CIF Hong Kong，而訴外人Top Union Internat-
    ional Co., Ltd.出具之裝箱單（PACKING/WEIGHT LIST）為
    主要貨運單據之一，在商業上係出口商向進口商出示以證明
    其已將貨物裝載於運送之船舶或航空器等事項，系爭貨物之
    裝箱單均記載為空運，自香港至臺灣臺北，其發票亦均記載
    為空運，及自香港至臺灣臺北，故原告委由訴外人杰登企業
    有限公司向被告報關之進口報單亦均記載起運口岸為香港，
    此有訂單、進口報單、裝箱單、發票各4份可稽， 且其運抵
    來台之貨品本身產地標示全部均為 「MADE IN HONG KONG」
    ，則原告依據買賣雙方所有之文件及貨品本身產地標示，申
    報起運地口岸為香港，並無不合。事後雖經被告向中華航空
    公司函調000-00000000、00000000、00000000、00000000號
    等 4份主提單影本及主併艙單加以審查發現系爭貨物係由上
    海裝載起運，惟查系爭貨物之裝載起運地並非即為系爭貨物
    之產製地，訴外人 Top Union International Co., Ltd.出
    售系爭貨物確係在香港製造，此觀系爭貨物本身，均已依原
    告之告知遵照我國經濟部國貿局之規定，以具有顯著性與牢
    固性之方式標示Made In Hong Kong可證。 且原告之訂單既
    載明 CIF Hong Kong，而訴外人之裝箱單、發票亦均記載空
    運，自香港至臺灣臺北，則原告對訴外人係從上海裝載起運
    一節，並不知情，原告並無故意虛報進口產地，且無應注意
    並能注意而不注意之過失。
(三)、按司法院釋字第275號解釋意旨， 推定為有過失，係以行為
    人違反法律上禁止規定或作為義務，且不以發生損害或危險
    為其要件者為限，惟原告並無違反法律上禁止規定或作為義
    務，原告係向香港商訂貨，原告之訂單均載明買賣條件為「
    CIF Hong Kong」， 而香港商依國際貿易慣例出具之裝箱單
    、發票等文件亦均載明空運自香港至臺北，且系爭貨物亦全
    依經濟部國貿局之規定，在貨品本身以具有顯著性與牢固性
    之方式標示Made In Hong Kong， 原告並無違反法律禁止規
    定或作為義務，自無推定為有過失之適用。
(四)、查報貨物進口是否構成虛報情事悉以報單原所申報與實際到
    貨是否相符為斷，原告進口系爭貨物時，產地標示已車縫於
    貨品上，顯然來貨並非由大陸產製之產品；且被告僅以中華
    航空公司提供系爭貨物之主提單影本及主併艙單上記載系爭
    貨物係由上海裝載起運，遽認系爭貨物產地為中國大陸，實
    為不當；蓋由貨物裝載起運之處並無法直接推知貨物之產地
    ，被告主張原告有從事海關緝私條例虛報進口貨物名稱逃避
    管制之行政罰之行為，除系爭貨物之起運點為上海外，並無
    其他直接之證據可證明產地為中國大陸，被告之認定於法即
    有違誤。系爭貨物由上海裝載起運的原因多端，或由於在香
    港產製後存放於上海倉庫，或由於在香港產製後在上海銷售
    ，因原告下訂單而自上海調貨裝載起運等，不一而足，故不
    得以裝載起運地即認定係中國大陸產製。是貨物之裝載裝載
    起運地非即貨物之產地，兩者並無相當因果關係，而以貨物
    裝載起運地即認為貨物之產製地，顯違經驗法則及論理法則
    ，被告及訴願決定機關既無其他確實證據證明系爭貨物係中
    國大陸產製，率以系爭貨物由上海裝載起運遽認為係中國大
    陸產製，而對原告處罰，顯屬違法。
(五)、再依「進口貨品原產地認定標準參考事項」第1項規定： 進
    口貨物其包裝上之產地標誌，查無去除、破壞或塗改者，亦
    無其他事證足以判定係虛報時，驗貨查緝單位蓋依其產地標
    誌認定產地，免再繼續查證或送認定。海關實務上，對於成
    衣，如於貨品本身標示產地且具顯著性及牢固性者，均免再
    繼續查證或送認定，原告所進口之貨物之產地標誌既無「去
    除、破壞或塗改者」，則依該項規定，系爭貨物之產地應依
    其產地標示而認定為香港，且免再繼續查證或送認定，被告
    主張系爭貨物之產地為大陸，顯違該項規定，亦與一般海關
    實務之做法有違，實屬不當。
(六)、被告主張原告向其申報進口貨物時，有虛報產地、逃避管制
    之行為， 參酌改制前行政法院第39年判字第2號判例及77年
    判字第353號判決， 被告自應就原告虛報產地、逃避管制係
    出於故意或過失，及系爭貨物係中國大陸產製之事實等負舉
    證責任，故被告稱其依進口貨品原產地認定標準參考事項第
    8點規定， 依既有事證認定其產地為中國大陸，洵無違誤云
    云，惟查「進口貨物原產地認定標準參考事項」並非法規命
    令，而係行政規則，則其內容違反行政訴訟法之舉證責任之
    規定，自屬無效。又若被告就其主張之事實先不能舉證，以
    證實其主張之事實為真實，則原告就其抗辯事實，即令不能
    舉證，或原告所舉證據尚有疵累，亦應撤銷訴願決定及原處
    分（最高法院17年上字第917號判決參照）。 本件原告既已
    提出訂單、裝箱單、發票及貨品產地標示MADE IN HONG KO-
    NG，足證系爭貨物確係香港產製，自不得對原告裁罰。
(七)、綜上所陳，本案原處分及訴願決定均未查明事實，率以系爭
    貨物係由上海裝載起運，即認定系爭貨物為大陸產製，顯有
    違誤，爰請判決如原告訴之聲明。
二、被告陳述：
(一)、按「報運貨物進口而有下列情事之一者，得視情節輕重，處
    以…：…四、其他違法行為。」、「有前二項情事之一而涉
    及逃避管制者，依前條第1項及第3項論處。」及「私運貨物
    進口…者，處貨價1倍至3倍之罰鍰。」、「前二項私運貨物
    沒入之。」 分別為海關緝私條例第37條第1項第4款、第3項
    及第36條第1、3項所明定。次按進口非屬「臺灣地區與大陸
    地區貿易許可辦法」第 7條規定准許輸入之大陸地區物品者
    ，即構成進口禁止輸入之物品而涉及逃避管制之違法行為。
(二)、原告訴稱：「有關廠商報運進口成衣之產地標示，係依經濟
    部國貿局91年3月28日貿1字第0910100548-0號公告之『進口
    特定紡織品之產地標示規定』辦理，其第2點規定： 『進口
    均應於貨品本身標示正確產地，未依規定標示者，不准通關
    進口』…今被告之稽核組於未經查證下，將原告 4筆已放行
    之報單以虛報產地，逃避管制論處…」乙節，查原告所舉國
    貿局相關解釋函令，係就進口貨物應如何標示產地所為之闡
    釋。次依關稅法第14條第1項規定， 為加速進口貨物通關，
    海關得按納稅義務人應申報之事項，先行徵稅驗放，事後再
    加審查。系爭貨物雖經被告依前開規定，按原告應申報之事
    項，先行徵稅驗放，然事後審查系爭貨物既經確認係由上海
    裝載起運，且原告未能舉證證明產地為香港，原告虛報進口
    貨物產地，涉及逃避管制之行為，至為明確。被告為執行海
    關緝私、貿易管制，依法論處，核屬允當。
(三)、原告復稱：「…被告僅以系爭貨物係由上海起運，即率予認
    定系爭貨物產地為中國大陸，實為不當…」、「再者，依『
    進口貨品原產地認定標準參考事項』第1項規定： 進口貨物
    或其包裝上之產地標誌，查無去除、破壞或塗改者，亦無其
    他事證足以判定係虛報時…免再繼續查證或送認定。海關實
    務上，對於成衣，如於貨品本身標示產地且具顯著性及牢固
    性者，均免再繼續查證或送認定，…被告主張系爭貨物之產
    地為大陸，不惟違反該項規定，亦與一般海關實務之做法有
    違，實屬不當。」等節。按關稅法第24條第1項及 「進口貨
    品原產地認定標準參考事項」第5、8點規定略以：「海關對
    進口貨物原產地之認定，應依原產地認定標準辦理，必要時
    ，得請納稅義務人提供產地證明文件。」、「進口貨物如其
    提單上有代表自特定國家裝載起運之可疑編號，或由不准直
    接通航之口岸裝載起運，…由驗貨或查緝單位請進口人提出
    說明及提供下列證明文件，查證後認定其產地…。」、「進
    口人未能依海關要求於期限內提出說明或提供相關資料文件
    時，由驗貨或查緝單位依既有事證，認定其產地。」系爭報
    運貨物，申報產地為香港，既經中華航空公司提供NO：000-
    00000000、00000000、00000000、00000000號等 4份主提單
    影本及主併艙單，證明系爭貨物係由上海裝載起運，被告乃
    派員前往訪查原告，請其就系爭貨物產地何以申報為香港乙
    節提出說明，並依行為時「進口貨品原產地認定標準參考事
    項」第5點規定提供相關證明文件憑以查核， 惟原告未能舉
    證以證其實，被告爰依上開認定標準參考事項第 8點規定，
    依既有事證認定其產地為中國大陸，並據以判定原告顯有虛
    報進口貨物產地，涉及逃避管制之行為而依法論處，洵無違
    誤。
(四)、原告又稱：「…被告僅提出其向中華航空公司函調之 4份主
    提單影本及主併艙單加以審查發現系爭貨物係由上海裝載起
    運為其所憑之唯一證據。惟查系爭貨物之裝載起運地並非即
    為系爭貨物之產製地…」、「…原告係向香港商訂貨，原告
    之訂單均載明買賣條件為『CIF HONG KONG』， 而…裝箱單
    、發票等文件亦均載明自香港至臺北…」等節，查改制前行
    政法院36年度判字第16號判例：「當事人主張事實，須負舉
    證責任，倘其所提出證據，不足為主張事實證明，自不能認
    定其主張之事實為真實」，系爭貨物既經被告查得係由上海
    裝載起運，並派員前往訪查原告請其就系爭貨物產地何以申
    報為香港乙節提出說明，原告既未能提出系爭貨物產地證明
    及進口貨物原產地認定標準參考事項 5規定相關證明文件以
    供查核，被告爰依進口貨物原產地認定標準第 4條及上開進
    口貨物原產地認定標準參考事項 5之規定，認定其產地為中
    國大陸並予以處分，洵無違誤。系爭貨物既經被告查得相關
    事證並依法認定為中國大陸產製，且原告自始至終均未予以
    說明，則原告主張系爭貨物之裝箱單、發票等文件亦均載明
    自香港至臺北等節，應不足採。系爭貨物原申報產地為香港
    ，經被告查得相關事證並依法認定為中國大陸產製，而原告
    未依法舉證說明，且由系爭貨物主併艙單顯示，系爭貨物係
    由大陸上海載送至澳門再轉運至臺北，與原告所稱買賣條件
    為CIF HONG KONG不符， 原告未盡誠實申報之義務，致生違
    法虛報情事，縱非故意，亦難謂無過失。被告依法論處，核
    屬允當。
(五)、原告另稱：「…原告對於訴外人 Top Union International
    Co., Ltd.係從上海裝載起運一節， 根本不知情…」、「…
    惟查貨物由上海裝載起運，並非即為貨物產地證明，亦有可
    能係香港產製後存放中國大陸之倉庫，於有人訂貨時由上海
    裝載起運…」、「…被告既在訴願決定及原處分主張原告向
    其申報進口貨物時，有虛報產地、逃避管制之行為，被告自
    應就原告虛報產地、逃避管制係出於故意或過失，及系爭貨
    物係中國大陸產製之事實等負舉證責任…」等節。按諸國際
    貿易實務，買賣雙方對成交貨物之名稱、數量、品質及產地
    等，於成交時即應有明確之約定，本案原告既從事國際貿易
    ，不能諉為不知；且原告以其名義報運貨物進口，理應於報
    關前查明確認貨物產地，再誠實申報，以免受罰，惟原告未
    依前述辦理，未盡應注意之責任，以致發生上揭虛報進口貨
    物產地，逃避管制之情事，縱非故意，亦難謂無過失，又不
    能舉證證明自己無過失，依司法院釋字第 275號解釋意旨，
    自不能免罰。
(六)、原告末稱：「…被告稱其依進口貨品原產地認定標準參考事
    項第8點規定， 依既有事證認定其產地為中國大陸，洵無違
    誤云云，惟查『進口貨物原產地認定標準參考事項』，並非
    基於法律授權…」乙節，查被告依關稅法第24條第1項、 進
    口貨物原產地認定標準第 4條及進口貨物原產地認定標準參
    考事項5、8之規定，按既有事證認定其產地為中國大陸，並
    據以判定原告有虛報進口貨物產地，涉及逃避管制事件而依
    法論處，原告主張未能查證且處分依據並非基於法律授權，
    顯係原告誤解。
(七)、據上論結，原告之主張無理由，爰請判決如被告答辯之聲明
    。
    理  由
一、按「報運貨物進口而有左列情事之一者，得視情節輕重，處
    以…：…四、其他違法行為。」、「有前二項情事之一而涉
    及逃避管制者，依前條第1項及第3項論處。」及「私運貨物
    進口…者，處貨價1倍至3倍之罰鍰。」、「前二項私運貨物
    沒入之。」分別為海關緝私條例第37條第1項第4款、第 3項
    及第36條第1、3項所明定。次按進口非屬「臺灣地區與大陸
    地區貿易許可辦法」第 7條規定准許輸入之大陸地區物品者
    ，即構成進口禁止輸入之物品而涉及逃避管制之違法行為。
二、本件原告於92年3月至5月間委由杰登企業有限公司向被告報
    運進口各式SWEATER成衣等共4批（報單號碼：第CA/92/395/
    00337、00434、00462及00522號），原申報產地為香港，經
    被告依關稅法第14條第1項之規定， 按原告應申報之事項，
    先行徵稅驗放，事後再加審查。嗣被告函請中華航空公司提
    供系案貨物之提單等資料（NO：000-00000000、00000000、
    00000000、0000000號等4份主提單影本及主併艙單）並加以
    審查，發現系爭貨物係由上海裝載起運，乃就原告實施事後
    稽核，因原告未能就系爭貨物產地為香港乙節舉證說明。被
    告根據既有事證，認定系爭貨物為大陸產製，且核屬未經經
    濟部開放准許進口之管制物品，遂認原告涉有虛報進口貨物
    產地，逃避管制之行為，爰依海關緝私條例第37條第 3項轉
    據第36條第1項之規定， 處原告上開4批貨物貨價2倍之罰鍰
    共計1,425,704元。 原告不服，主張被告（稽核組）以進口
    日期92年6月12日報單號碼CA/92/309/00419號該次報運虛報
    行為，推論已放行之進口報單CA/92/395/00337、00434、00
    462、00522號等4案，亦有虛報產地情事。 被告（稽核組）
    未能進一步查證，竟將原告4批已放行之C1報單， 以虛報產
    地，逃避管制論處。虛報產地行為，應依事實證據認定之，
    無事實證據自不能以推測或擬制之方式，為論罰之基礎云云
    ，申經被告復查決定以：查系爭貨物既經函請航空公司提供
    其貨物提單並確認其係由上海裝載起運無誤，有NO：000-00
    000000、00000000、00000000、0000000號等4份貨物提單附
    卷可證，原告之違規行為足堪認定，所稱被告未經查證而據
    以推論其虛報產地、逃避管制情事，顯有誤會。又系爭貨物
    既經查證係由上海裝載起運，被告派員前往訪查時，並依「
    進口貨品原產地認定標準參考事項」第 5點規定，請原告就
    此提出說明並提供相關證明文件供查核，惟原告未能舉證以
    實其說，被告爰依上開參考事項第 8點規定據以認定其產地
    為中國，並無不合為由，駁回其復查之申請。原告不服，循
    序提起訴願及行政訴訟。
三、原告於本件行政訴訟中訴稱，有關廠商報運進口成衣之產地
    標示，係依經濟部國貿局91年3月28日貿1字第0910100548-0
    號公告之「進口特定紡織品之產地標示規定」辦理， 其第2
    點規定：「進口均應於貨品本身標示正確產地，未依規定標
    示者，不准通關進口。」今被告之稽核組於未經查證下，將
    原告 4筆已放行之報單以虛報產地，逃避管制論處。且被告
    僅以系爭貨物係由上海起運，即率予認定系爭貨物產地為中
    國大陸，實為不當。再者，「進口貨物原產地認定標準參考
    事項」並非法規命令，而係行政規則，則其內容違反行政訴
    訟法之舉證責任之規定，自屬無效。復依「進口貨品原產地
    認定標準參考事項」第 1項規定：進口貨物或其包裝上之產
    地標誌，查無去除、破壞或塗改者，亦無其他事證足以判定
    係虛報時，免再繼續查證或送認定。海關實務上，對於成衣
    ，如於貨品本身標示產地且具顯著性及牢固性者，均免再繼
    續查證或送認定。被告主張系爭貨物之產地為大陸，不惟違
    反該項規定，亦與一般海關實務之做法有違，實屬不當。又
    被告僅提出其向中華航空公司函調之 4份主提單影本及主併
    艙單加以審查，發現系爭貨物係由上海裝載起運，為其所憑
    之唯一證據。惟查系爭貨物之裝載起運地並非即為系爭貨物
    之產製地，亦有可能係香港產製後，存放中國大陸之倉庫，
    於有人訂貨時由上海裝載起運。原告係向香港商訂貨，原告
    之訂單均載明買賣條件為 CIF HONG KONG，而裝箱單、發票
    等文件亦均載明自香港至臺北。原告對於訴外人 Top Union
    International Co., Ltd. 係從上海裝載起運一節，根本不
    知情。被告既在訴願決定及原處分主張原告向其申報進口貨
    物時，有虛報產地、逃避管制之行為，被告自應就原告虛報
    產地、逃避管制係出於故意或過失，及系爭貨物係中國大陸
    產製之事實等負舉證責任云云。惟查：
(一)、原告所舉經濟部國貿局相關解釋函令，係就進口貨物應如何
    標示產地所為之闡釋。 次依關稅法第14條第1項規定，為加
    速進口貨物通關，海關得按納稅義務人應申報之事項，先行
    徵稅驗放，事後再加審查。系爭貨物雖經被告依前開規定，
    按原告應申報之事項，先行徵稅驗放，然事後審查系爭貨物
    既經確認係由上海裝載起運，且原告未能舉證證明產地為香
    港，原告虛報進口貨物產地，涉及逃避管制之行為，至為明
    確，被告依法論處，並無違誤。
(二)、按關稅法第24條第 1項及「進口貨品原產地認定標準參考事
    項」第5、8點規定略以：「海關對進口貨物原產地之認定，
    應依原產地認定標準辦理，必要時，得請納稅義務人提供產
    地證明文件。」、「進口貨物如其提單上有代表自特定國家
    裝載起運之可疑編號，或由不准直接通航之口岸裝載起運，
    …由驗貨或查緝單位請進口人提出說明及提供下列證明文件
    ，查證後認定其產地…。」、「進口人未能依海關要求於期
    限內提出說明或提供相關資料文件時，由驗貨或查緝單位依
    既有事證，認定其產地。」此等規定並不違反行政訴訟法之
    舉證責任之規定，自非無效。本案系爭報運貨物，申報產地
    為香港，既經中華航空公司提供NO：000-00000000、000000
    00、00 000000、00000000號等4份主提單影本及主併艙單，
    證明系爭貨物係由上海裝載起運，被告乃派員前往訪查原告
    ，請其就系爭貨物產地何以申報為香港乙節提出說明，並依
    「進口貨品原產地認定標準參考事項」第 5點規定提供相關
    證明文件憑以查核，惟原告未能舉證以證其實，被告爰依上
    開認定標準參考事項第8點規定， 依既有事證認定其產地為
    中國大陸，並據以判定原告顯有虛報進口貨物產地，涉及逃
    避管制之行為而依法論處，洵無違誤。
(三)、改制前行政法院36年度判字第16號判例：「當事人主張事實
    ，須負舉證責任，倘其所提出證據，不足為主張事實證明，
    自不能認定其主張之事實為真實。」系爭貨物既經被告查得
    係由上海裝載起運，並派員前往訪查原告請其就系爭貨物產
    地何以申報為香港乙節提出說明，原告既未能提出系爭貨物
    產地證明及進口貨物原產地認定標準參考事項 5規定相關證
    明文件以供查核， 被告爰依進口貨物原產地認定標準第4條
    及上開進口貨物原產地認定標準參考事項5之規定， 認定其
    產地為中國大陸並予以處分，洵無違誤。系爭貨物原申報產
    地為香港，惟既經被告查得相關事證並依法認定為中國大陸
    產製，且原告自始至終均未舉實證說明，且由系爭貨物主併
    艙單顯示，系爭貨物係由大陸上海載送至澳門再轉運至臺北
    ，與原告所稱買賣條件為 CIF HONG KONG不符，則系爭貨物
    之裝箱單、發票等私文書雖均載明自香港至臺北云云，惟均
    不足採。
(四)、按諸國際貿易實務，買賣雙方對成交貨物之名稱、數量、品
    質及產地等，於成交時即應有明確之約定，本案原告既從事
    國際貿易，不能諉為不知；且原告以其名義報運貨物進口，
    理應於報關前查明確認貨物產地，再誠實申報，以免受罰，
    惟原告未依前述辦理，未盡應注意能注意之責任，以致發生
    上揭虛報進口貨物產地，逃避管制之情事，縱非故意，亦難
    謂無過失，原告又不能舉證證明自己無過失，依司法院釋字
    第275號解釋意旨，自不能免罰。
(五)、本案被告係依關稅法第24條第1項、 進口貨物原產地認定標
    準第 4條及進口貨物原產地認定標準參考事項5、8之規定，
    按既有事證認定其產地為中國大陸，並據以判定原告有虛報
    進口貨物產地，涉及逃避管制事件，而依法論處，原告主張
    被告未查證，且處分依據並非基於法律授權云云，顯係原告
    誤解。
四、綜上所述，原告之陳詞均不可採，則被告認原告涉有虛報進
    口貨物產地、逃避管制之不法情事，依海關緝私條例第37條
    第3項轉據第36條第1項之規定，處原告上開4批貨物貨價2倍
    之罰鍰共計1,425,704元之處分， 揆諸首揭規定，並無違誤
    ，復查決定及訴願決定遞予維持，均無不合。原告徒執前詞
    ，訴請撤銷訴願決定及原處分，並無理由，應予駁回。
五、本件事證已臻明確，兩造其餘攻擊防禦方法均與本件判決結
    果不生影響，故不逐一論述，併此敘明。
據上論結，本件原告之訴為無理由， 爰依行政訴訟法第98條第3
項前段判決如主文。
中　　華　　民　　國　　94　　年　  12  　月　　21　　日
   　　　　　                第四庭審判長法  官 徐瑞晃
             　　　　　                  法  官 李得灶
                       　　　　　        法  官 吳慧娟
上為正本係照原本做成。
如不服本判決，應於送達後20日內，向本院提出上訴狀並表明上
訴理由，如於本判決宣示後送達前提起上訴者，應於判決送達後
20日內補提上訴理由書（須按他造人數附繕本）。
中　　華　　民　　國　　94　　年　  12  　月　　21　　日
                                         書記官 劉道文
